【裁判字號】    91,交訴,25
【裁判日期】    920326
【裁判案由】    業務過失致死
【裁判全文】
臺灣士林地方法院刑事判決                          九十一年度交訴字第二五號
    公  訴  人  臺灣士林地方法院檢察署檢察官
    被      告  乙○○
右列被告因業務過失致死案件，經檢察官提起公訴（九十年度偵字第一○三九一號、
九十一年度偵字第二七五號），本院判決如左：
    主  文
乙○○從事業務之人，因業務上過失致人於死，處有期徒刑壹年陸月，緩刑肆年。
    事  實
一、乙○○任職於大陞汽車貨運股份公司，擔任駕駛營業貨運曳引車之工作，係從事
    駕駛業務之人，於民國九十年七月二十三日十三時三十分許，駕駛車牌號碼ＫＮ
    －三四七號營業貨運曳引車，沿台北縣汐止市○○街欲右轉大同路三段往基隆方
    向行駛，在行經保新街與大同路路口停等紅燈時，適有王嘉興駕駛車牌號碼ＦＲ
    Ｅ－四七五號重型機車欲沿保新街左轉大同路三段，亦停等紅燈於乙○○駕駛之
    前開貨運曳引車右前輪旁。乙○○原應注意車前狀況及與他車間之併行距離，以
    採取必要之安全措施，且依其駕駛貨運曳引車十餘年之經驗，對於貨運曳引車之
    後照鏡於轉彎時存有短暫照射死角之情知之甚詳，當時天候雖係雨天，但在日間
    有自然光線、道路又無障礙物，乙○○並無不能注意之情形，竟於路口號誌轉為
    綠燈後，疏未注意確認曳引車右前方王嘉興機車之動態及二車間之併行距離，即
    貿然起步右轉，貨運曳引車之右前車輪旋即擦撞王嘉興所駕駛之機車，致其人車
    倒地後復遭推行約十餘公尺，王嘉興因而受有兩側肋骨骨折、胸腔內出血、顱底
    骨折、顱內出血等傷害，乙○○於聽聞異聲後，雖立即停車並下車查看，路人蘇
    貞輝見狀亦報警處理（本案未構成自首），惟王嘉興經送基隆長庚醫院急救後，
    仍不治死亡。
二、案經台灣士林地方法院檢察署檢察官據報相驗後自動檢舉暨被害人王嘉興之妻甲
    ○○訴由台北縣警察局汐止分局報告台灣士林地方法院檢察署檢察官偵查起訴。
    理  由
一、訊據被告乙○○於本院審理時坦承於前揭時、地駕駛貨運曳引車，於右燈號轉綠
    起步右轉彎時，明知曳引車後照鏡有死角，仍因疏未注意而於起步右轉彎時擦撞
    被害人王嘉興之機車等情不諱，核與目擊證人蘇貞輝迭於警局初詢及偵查中證述
    車禍發生前被告曳引車與被害人機車停等紅燈位置及車禍發生之經過相符，並有
    車禍現場照片十六幀（附於九十一年偵字第二七五號卷）、道路交通事故調查報
    告表附事故現場圖（附於九十年度相字第三○一號卷）可佐。按汽車駕駛人行車
    時，本應注意車前狀況及二車併行之間距，並隨時採取必要之安全措施，道路交
    通安全規則第九十四條第三項定有明文，被告亦自承駕駛貨運曳引車十餘年，對
    於貨運曳引車之後照鏡於轉彎時存有照射死角乙情知之甚詳，是本案被告於綠燈
    起步右轉時，自應特別注意上情，於確認無處於後照鏡死角內其他車輛之車前狀
    況，進而得以確保與併行他車間之安全距離後，始得轉彎，俾維行車安全，且依
    道路交通事故調查表及車禍現場照片所示，車禍發生時天候雖係下雨，但為日間
    有自然光線，道路亦無障礙物，並無不能注意之情形，被告因疏未注意而擦撞右
    前輪方向由被害人王嘉興駕駛之機車致人車倒地，自應認有過失，台灣省台北縣
    區車輛行車事故鑑定委員會鑑定後亦同此見解，認定被告駕駛車輛起步時，未注
    意車前狀況，致右轉中撞擊欲左轉之被害人機車，機車被撞倒地前推等情為本案
    事故發生之經過及原因，有該委員會九十年十月四日北鑑字第九○一九二○號函
    附鑑定意見在卷可參（附於九十年度相字第四八五號卷）。又被害人王嘉興因本
    件車禍致顱底骨折、胸腔內出血及肋骨骨折並引發顱內出血死亡，亦有相驗屍體
    證明書、驗斷書等件可稽（附於九十年度相字第三○一號卷），足認被告過失行
    為與被害人死亡之結果間有相當因果關係甚明，本案事證明確，被告犯行可以認
    定，應依法論科。
二、被告以駕駛貨運曳引車為業，業據認定如前，係從事駕駛業務之人。故核被告所
    為，係犯刑法第二百七十六條第二項業務過失致死罪，爰審酌被告犯後坦承過失
    犯行，態度尚佳，惟被害人家庭因被告犯行遭受重創，生者哀慟逾恆，危害甚鉅
    並其智識程度等一切情狀，處如主文所示之刑，以示懲儆。又被告於六十四年間
    雖曾受有期徒刑以上刑之執行完畢，惟五年以內未曾受有期徒刑以上刑之宣告，
    有臺灣高等法院被告全國前案紀錄表在卷可憑，且犯後已與告訴人達成和解，有
    本院審判筆錄在卷可憑，堪信經此刑之宣告後，應知警惕而無再犯之虞，本院因
    認暫不執行其刑為當，予以宣告緩刑四年，用啟自新。
據上論斷，應依刑事訴訟法第二百九十九條第一項前段、刑法第二百七十六條第二項
第七十四條第二款，罰金罰鍰提高標準條例第一條前段，判決如主文。
本案經檢察官張紜瑋到庭執行職務。
中      華      民      國    九十二    年      三      月    二十六    日
                                  臺灣士林地方法院刑事第四庭
                                      審判長法  官  謝  靜  恒
                                            法  官  趙  文  卿
                                            法  官  吳  祚  丞
右正本證明與原本無異。
如不服本判決應於送達後十日內向本院提出上訴狀。
                                            書記官  林  立  原
中      華      民      國    九十二    年      三      月    二十八    日
附錄本案論罪科刑法條全文：
中華民國刑法第二百七十六條第二項：
  從事業務之人，因業務上之過失犯前項之罪者，處五年以下有期徒刑或拘役，得併
  科三千元以下罰金。


司法院資訊處製作；財團法人民間司法改革基金會備份。
